---
title: "R Notebook"
output: html_notebook
---


```{r}
dados_treino = read.csv("treino.csv")
dados_teste = read.csv("teste.csv")
```

```{r, message=F, warning=F}
library(tidyverse)
```

#Retirando as linhas com valores faltantes
```{r}
dados_treino = na.omit(dados_treino)

dados_teste = na.omit(dados_teste)

```

# Dividas/Patrimônio, acredito que os valores devem ser <=1, "razao_debito", pelo menos me parece o correto 
# dados_teste e dados_treino

```{r}

for (i in 1:length(dados_teste$razao_debito)){
  
  if (dados_teste$razao_debito[i] > 1 && dados_teste$razao_debito[i] <= 10){
    
    dados_teste$razao_debito[i]  = round(dados_teste$razao_debito[i]/10,4)
    
  }
  
  if (dados_teste$razao_debito[i] > 10 && dados_teste$razao_debito[i] <= 100){
    
    dados_teste$razao_debito[i]  = round(dados_teste$razao_debito[i]/100,4)
    
  }  
  
  if (dados_teste$razao_debito[i] > 100 && dados_teste$razao_debito[i] <= 1000){
    
    dados_teste$razao_debito[i]  = round(dados_teste$razao_debito[i]/1000,4)
    
  }  
  
  if (dados_teste$razao_debito[i] > 1000 && dados_teste$razao_debito[i] <= 10000){
    
    dados_teste$razao_debito[i]  = round(dados_teste$razao_debito[i]/10000,4)
    
  }    
  
  
  if (dados_teste$razao_debito[i] > 10000 && dados_teste$razao_debito[i] <= 100000){
    
    dados_teste$razao_debito[i]  = round(dados_teste$razao_debito[i]/100000,4)
    
  }    
    
  if (dados_teste$razao_debito[i] > 100000 && dados_teste$razao_debito[i] <= 1000000){
    
    dados_teste$razao_debito[i]  = round(dados_teste$razao_debito[i]/1000000,4)
    
  }    
     
  else{
    dados_teste$razao_debito[i] = round(dados_teste$razao_debito[i],4) 
  }
}
  




for (i in 1:length(dados_treino$razao_debito)){
  
  if (dados_treino$razao_debito[i] > 1 && dados_treino$razao_debito[i] <= 10){
    
    dados_treino$razao_debito[i]  = round(dados_treino$razao_debito[i]/10,4)
    
  }
  
  if (dados_treino$razao_debito[i] > 10 && dados_treino$razao_debito[i] <= 100){
    
    dados_treino$razao_debito[i]  = round(dados_treino$razao_debito[i]/100,4)
    
  }  
  
  if (dados_treino$razao_debito[i] > 100 && dados_treino$razao_debito[i] <= 1000){
    
    dados_treino$razao_debito[i]  = round(dados_treino$razao_debito[i]/1000,4)
    
  }  
  
  if (dados_treino$razao_debito[i] > 1000 && dados_treino$razao_debito[i] <= 10000){
    
    dados_treino$razao_debito[i]  = round(dados_treino$razao_debito[i]/10000,4)
    
  }    
  
  
  if (dados_treino$razao_debito[i] > 10000 && dados_treino$razao_debito[i] <= 100000){
    
    dados_treino$razao_debito[i]  = round(dados_treino$razao_debito[i]/100000,4)
    
  }    
    
  if (dados_treino$razao_debito[i] > 100000 && dados_treino$razao_debito[i] <= 1000000){
    
    dados_treino$razao_debito[i]  = round(dados_treino$razao_debito[i]/1000000,4)
    
  }    
     
  else{
    dados_treino$razao_debito[i] = round(dados_treino$razao_debito[i],4) 
  }
}

```

# util_linhas_inseguras me parece ser correto os  valores serem abaixo de 1. 

```{r}
for (i in 1:length(dados_teste$util_linhas_inseguras)){
  
  if (dados_teste$util_linhas_inseguras[i] > 1 && dados_teste$util_linhas_inseguras[i] <= 10){
    
    dados_teste$util_linhas_inseguras[i]  = round(dados_teste$util_linhas_inseguras[i]/10,4)
    
  }
  
  if (dados_teste$util_linhas_inseguras[i] > 10 && dados_teste$util_linhas_inseguras[i] <= 100){
    
    dados_teste$util_linhas_inseguras[i]  = round(dados_teste$util_linhas_inseguras[i]/100,4)
    
  }  
  
  if (dados_teste$util_linhas_inseguras[i] > 100 && dados_teste$util_linhas_inseguras[i] <= 1000){
    
    dados_teste$util_linhas_inseguras[i]  = round(dados_teste$util_linhas_inseguras[i]/1000,4)
    
  }  
  
  if (dados_teste$util_linhas_inseguras[i] > 1000 && dados_teste$util_linhas_inseguras[i] <= 10000){
    
    dados_teste$util_linhas_inseguras[i]  = round(dados_teste$util_linhas_inseguras[i]/10000,4)
    
  }    
  
  
  if (dados_teste$util_linhas_inseguras[i] > 10000 && dados_teste$util_linhas_inseguras[i] <= 100000){
    
    dados_teste$util_linhas_inseguras[i]  = round(dados_teste$util_linhas_inseguras[i]/100000,4)
    
  }    
  
  else{
    dados_teste$util_linhas_inseguras[i] = round(dados_teste$util_linhas_inseguras[i],4) 
  }
}



for (i in 1:length(dados_treino$util_linhas_inseguras)){
  
  if (dados_treino$util_linhas_inseguras[i] > 1 && dados_treino$util_linhas_inseguras[i] <= 10){
    
    dados_treino$util_linhas_inseguras[i]  = round(dados_treino$util_linhas_inseguras[i]/10,4)
    
  }
  
  if (dados_treino$util_linhas_inseguras[i] > 10 && dados_treino$util_linhas_inseguras[i] <= 100){
    
    dados_treino$util_linhas_inseguras[i]  = round(dados_treino$util_linhas_inseguras[i]/100,4)
    
  }  
  
  if (dados_treino$util_linhas_inseguras[i] > 100 && dados_treino$util_linhas_inseguras[i] <= 1000){
    
    dados_treino$util_linhas_inseguras[i]  = round(dados_treino$util_linhas_inseguras[i]/1000,4)
    
  }  
  
  if (dados_treino$util_linhas_inseguras[i] > 1000 && dados_treino$util_linhas_inseguras[i] <= 10000){
    
    dados_treino$util_linhas_inseguras[i]  = round(dados_treino$util_linhas_inseguras[i]/10000,4)
    
  }    
  
  
  if (dados_treino$util_linhas_inseguras[i] > 10000 && dados_treino$util_linhas_inseguras[i] <= 100000){
    
    dados_treino$util_linhas_inseguras[i]  = round(dados_treino$util_linhas_inseguras[i]/100000,4)
    
  }    
  
  else{
    dados_treino$util_linhas_inseguras[i] = round(dados_treino$util_linhas_inseguras[i],4)
  }
}

```

# Usando o table vemos que tem uma idade 0 nos dados_treino. 
```{r}

dados_treino = dados_treino %>% filter(idade != 0)

```

# Salvando o dataset
```{r}
write.csv(dados_teste, "dadosteste_limpo.csv", row.names = FALSE)
write.csv(dados_treino, "dadostreino_limpo.csv", row.names = FALSE)

```




